【裁判字號】    97,竹秩,310
【裁判日期】    970930
【裁判案由】    違反社會秩序維護法
【裁判全文】
臺灣新竹地方法院簡易庭裁定           97年度竹秩字第310號
移送機關    新竹市警察局第三分局
被移送人    甲○○
上列被移送人因違反社會秩序維護法案件，經移送機關以中華民
國97年8 月15日竹市警三分秩字第0970018632號移送書移送審理
，本院裁定如下：
    主  文
甲○○無正當理由攜帶用於開啟或破壞門、窗、鎖或其他安全設
備之工具，處罰鍰新臺幣仟元。
    事實及證據理由
一、被移送人甲○○，無違反社會秩序維護法前案記錄，於下列
    時、地有違反社會秩序維護法之行為：
（一）時間：民國97年8月5日晚間10時30分許。
（二）地點：新竹市○○區○○路二段811巷11號
（三）行為：無正當理由攜帶用於開啟或破壞門、窗、鎖或其他
      安全設備之油壓剪1支、鐵撬2支（未扣案）。
二、上開事實，有下列事證證明屬實：
（一）被移送人甲○○雖矢口否認，其於警詢時辯稱伊於上開時
      間駕駛車號KU－8165號自小客車要前往新竹市南寮找尋友
      人，但因走錯路要找地方倒車，所以才將車子開至上開地
      點，且後行李箱所放置之油壓剪1支、鐵撬2支係做為修理
      汽車之用途等語（見本院卷第2、3頁），復於本院訊問時
      辯稱伊要去新竹市南寮找人，因很久沒有去那裡，且對新
      竹市地理環境不熟，不知道路要怎麼走，以前有人帶路，
      當時晚上看不到路，想說走小路會不會比較快，伊本業是
      油漆工，副業是臨時工，車後行李箱會有油壓剪、鐵撬是
      因為拆房子時會用到，另外漆油漆時有時也會用到等語（
      見本院卷第28、29頁），惟查：
  １、據被移送人甲○○就伊攜帶油壓剪、鐵撬之目的、用途，
      業於警詢及本院訊問中為前後不一之辯稱，衡情，倘被移
      送人甲○○所攜之油壓剪1支、鐵撬2支，係用於工作之正
      途，被移送人甲○○自當於為警查獲時以此為辯，被移送
      人甲○○捨此不為，反辯稱油壓剪1支、鐵撬2支係用以修
      理汽車所用，參以此等器具並非日常可見之修理汽車所需
      工具，誠難認被移送人甲○○前後迥異且異於常情之辯詞
      可採。
  ２、被移送人甲○○就其所辯：伊出現在為警查獲之處所，係
      因前往南寮訪友迷路，後因要倒車，才駛入為警查獲之巷
      內等語。然查：被移送人甲○○對於該名新竹市南寮友人
      之姓名、聯絡電話或詳細住址等年籍資料均隻字未提，且
      被移送人甲○○既辨稱要找尋該名新竹市南寮友人，且自
      承伊很久沒有去南寮，其對於新竹市地理環境不熟，不知
      道路要怎麼走，以前有人帶路云云，然卻不思先聯絡友人
      告知實際住所，再前往訪友，反係於案發之夜間，駕車在
      小巷子內繞，更況被移送人甲○○倘若因走錯路要倒車，
      則在不妨害交通安全之虞前提下，僅需將車開離距路邊數
      公尺即可，又何需將車開至距離馬路約有2、300公尺之新
      竹市○○區○○路二段811巷11號之地點，是被移送人甲
      ○○上述所辯，顯與常情有違，實屬狡辯卸責之詞，不足
      採信。
  ３、此外，並有證人蔡文玲於警詢時證稱其發現被移送人甲○
      ○駕駛車號KU－8165號自小客車於上開時地有形跡可疑，
      且該地區常發生失竊情事之證述及查獲相關照片4張等在
      卷可按（見本院卷第5、6、12、13頁）。
（二）綜上，被移送人甲○○於97年8月5日晚間10時30分許，在
      新竹市○○區○○路二段811巷11號之地點攜帶油壓剪1支
      、鐵撬2支等工具之行為，顯無正當理由。
三、依社會秩序維護法第46條第1 項、第63條第1項第3款、第22
    條第3項，裁定如主文。
中    華    民    國    97    年    9    月    30    日
                  新竹簡易庭法    官  劉兆菊
以上正本證明與原本無異。
如不服本裁定，應於裁定送達後5日內向本院提出抗告狀。
中    華    民    國    97    年     9    月    30    日
                            書 記 官  蕭汝芳
附錄法條：
社會秩序維護法第63條第1項第3款
有左列各款行為之一者，處3日以下拘留或新臺幣3萬元以下罰鍰
：
三、無正當理由，攜帶用於開啟或破壞門、窗、鎖或其他安全設
    備之工具者。


司法院資訊處製作；財團法人民間司法改革基金會備份。
